臺灣高雄地方法院民事裁定
109年度消債更字第268號
聲  請  人  黃珮苑  
0000000000000000

代  理  人  吳臺雄律師
上列當事人因消費者債務清理事件聲請更生，本院裁定如下：
    主  文
聲請人黃珮苑自中華民國一○九年十月二十八日下午四時起開始
更生程序。
命司法事務官進行本件更生程序。
    理  由
一、聲請意旨略以：伊有不能清償債務情事，前向本院聲請調解
    債務清償方案，惟調解不成立。伊又未經法院裁定開始清算
    程序或宣告破產，爰聲請更生等語。
二、按債務人不能清償債務或有不能清償之虞者，得依本條例所
    定更生或清算程序，清理其債務；債務人無擔保或無優先權
    之本金及利息債務總額未逾新臺幣（下同）12,000,000元者
    ，於法院裁定開始清算程序或宣告破產前，得向法院聲請更
    生；法院開始更生程序之裁定，應載明其年、月、日、時，
    並即時發生效力；法院開始更生或清算程序後，得命司法事
    務官進行更生或清算程序，必要時得選任律師、會計師或其
    他適當之自然人或法人1人為監督人或管理人，消費者債務
    清理條例（下稱消債條例）第3條、第16條第1項、第42條第
    1項、第45條第1項分別定有明文。
三、經查：
  ㈠聲請人前於民國109年6月5日提出債權人清冊，向本院聲請調
    解債務清償方案，經本院109年度司消債調字第348號受理，
    於109年6月24日調解不成立，聲請人於同日以言詞聲請更生
    等情，業經本院依職權調閱上開調解卷宗核閱無訛。
  ㈡聲請人於107年度至108年度均無申報所得，名下有1995年出
    廠車輛1部，有中國人壽保單解約金2,188元、中華郵政保單
    解約金18,712元（已扣保單借款本金74,300元、利息73元）
    ；又聲請人自陳為在宅托育人員，106年5月25日起受雇周似
    龍迄今，每月收入16,000元，107年5月21日至9月受雇黃子
    琳，每月收入18,000元，107年11月8日至108年8月31日受雇
    陳家榛，每月收入16,500元，108年11月1日起受雇陳煜銘迄
    今，每月收入15,000元，現未領取任何補助，成年長女未給
    付扶養費，成年長子則每月分擔租金6,500元、餐費2,500元
    ，2個月分擔水電費1,000元等情，有財政部高雄國稅局107
    年至108年綜合所得稅各類所得資料清單及財產歸屬資料清
    單【本院109年度司消債調字第348號卷（下稱調卷）第15至
    17頁】、財產及收入狀況說明書（調卷第4頁）、債權人清
    冊（調卷第5頁）、戶籍謄本（調卷第12頁）、勞工保險被
    保險人投保資料表（調卷第13頁）、個人商業保險查詢結果
    表（本案卷第71頁）、財團法人金融聯合徵信中心前置協商
    專用債權人清冊（調卷第7至9頁）、信用報告（調卷第10至
    11頁）、社會補助查詢表（本案卷第27至29頁）、高雄市政
    府都市發展局函（本案卷第45頁）、勞動部勞動力發展署高
    屏澎東分署函（本案卷第33頁）、勞動部勞工保險局函（本
    案卷第34頁）、存簿（調卷第31至40頁、本案卷第63至69頁
    ）、收入切結書（調卷第14頁）、在宅托育服務契約（調卷
    第21至30頁、本案卷第49至56頁）、中國人壽保險股份有限
    公司函（本案卷第46至47頁）、中華郵政股份有限公司函（
    本案卷第35至43頁）等附卷可證。依聲請人上述工作、收入
    及財產情況，堪認以其目前每月受雇周似龍、陳煜銘之收入
    31,000元（計算式：16,000＋15,000＝31,000）核算其償債能
    力，較為妥適。
  ㈢關於聲請人個人日常必要支出部分，聲請人主張每月支出15,
    719元（包含每月分擔之房屋租金6,500元）乙情，並提出租
    賃契約（調卷第42至47頁）為證。按債務人必要生活費用，
    以最近一年衛生福利部或直轄市政府所公告當地區每人每月
    最低生活費一點二倍定之，清債條例第64條之2第1項定有明
    文。本院參酌衛福部社會司所公告109年度高雄市最低生活
    費為13,099元，1.2倍即15,719元，聲請人主張每月必要支
    出約15,719元，尚屬合理，應予採計。
  ㈣關於聲請人扶養支出部分，聲請人稱扶養未經生父認領之子
    女黃○睿，每月支出扶養費12,000元。經查，黃○睿係103年6
    月生，現就讀幼兒園，於107年度至108年度無申報所得，名
    下無財產，107學年度領取幼兒教育及照顧補助10,000元，1
    08學年度領取免學費補助14,000元、免學費弱勢加額補助21
    ,266元，109學年度領取寒假課後留園補助780元，未領取其
    他補助，又黃○睿之生父每月給付扶養費8,000元等情，此有
    戶籍謄本（調卷第12頁）、所得資料清單及財產歸屬資料清
    單（調卷第18至20頁）、高雄市政府教育局函（本案卷第44
    頁）、存簿（本案卷第57至62頁）、社會補助查詢表（本案
    卷第30至32頁）附卷可考。黃○睿既未成年，名下復無財產
    ，堪認有受扶養之權利。至於扶養費用數額部分，按受扶養
    者之必要生活費用，準用第一項規定計算基準數額，並依債
    務人依法應負擔扶養義務之比例認定之，消債條例第64條之
    2第2項亦有明定。109年度高雄市每人每月之最低生活費13,
    099元之1.2倍即15,719元，扣除黃○睿每月給付之8,000元扶
    養費後，聲請人應負擔7,719元（計算式：15,719－8,000＝7,
    719），逾此範圍難認必要。
  ㈤承上，聲請人目前每月收入31,000元，扣除個人必要支出15,
    719元、子女扶養費7,719元後，剩餘7,562元，而聲請人目
    前負債總額為4,007,948元（調卷第64頁、第69頁，包括：
    合作金庫銀行、遠東銀行、永豐銀行、安泰銀行、中國信託
    銀行），扣除中國人壽、中華郵政保單解約金共計20,900元
    後，以每月所餘逐年清償，至少須約44年【計算式：（4,00
    7,948－20,900）÷7,562÷12≒44】始能清償完畢，應認其已不
    能清償債務。此外，聲請人無擔保或無優先權之債務總額未
    逾12,000,000元，且無消債條例第6條第3項、第8條或第46
    條各款所定駁回更生聲請之事由存在。則聲請人聲請更生為
    有理由，應予准許，爰命司法事務官進行本件更生程序。
四、依消債條例第11條第1 項、第45條第1 項、第16條第1 項，
    裁定如主文。
中　　華　　民　　國　 109　　年　　10　　月　　28　　日
              　　民事庭　　法　官　賴寶合
以上正本係照原本作成。
本裁定不得抗告。
中　　華　　民　　國　 109　　年　　10　　月　　28　　日
  　                        書記官　胡美儀